臺灣雲林地方法院刑事判決
                                      109年度訴字第819號
公  訴  人  臺灣雲林地方檢察署檢察官
被      告  顏銘毅


選任辯護人  呂維凱律師
上列被告因違反毒品危害防制條例案件，經檢察官提起公訴（10
9 年度偵字第6619號、第7002號），本院判決如下：
    主      文
顏銘毅犯如附表所示之各罪，各處如附表所示之刑及沒收。應執
行有期徒刑肆年，沒收部分併執行之。
    事實及理由
壹、犯罪事實
　　顏銘毅明知愷他命、4-甲基甲基卡西酮均係毒品危害防制條
    例所公告列管之第三級毒品，依法禁止持有、販賣，竟持用
    如附表三編號1 所示之蘋果廠牌智慧型手機1 支（搭配門號
    0000000000號SIM 卡1 張，下稱本案手機）作為聯絡工具，
    於①附表一編號1 所示時、地，基於販賣第三級毒品4-甲基
    甲基卡西酮之犯意，而為如附表一編號1 所示之販賣第三級
    毒品4-甲基甲基卡西酮犯行；②於附表一編號2 至4 所示時
    、地，基於販賣第三級毒品愷他命以營利之各別犯意，而分
    別為如附表一編號2 至4 所示之販賣第三級毒品愷他命犯行
    。嗣經警依本院核發之109 年聲監續字第473 號通訊監察書
    ，對顏銘毅持用之本案手機實施通訊監察，及由李緯賜提供
    其與顏銘毅之臉書社群軟體對話內容，再於民國109 年9 月
    23日上午7 時20分許，持本院核發之109 年聲搜字第537 號
    搜索票，至顏銘毅當時之雲林縣○○鎮○○里○○000 號居處執行
    搜索，並扣得如附表三所示之物，始悉上情。
貳、程序部分
　　被告以外之人於審判外之陳述，雖不符刑事訴訟法第159 條
    之1 至之4 之規定，而經當事人於審判程序同意作為證據，
    法院審酌該言詞陳述或書面陳述作成時之情況，認為適當者
    ，亦得為證據；當事人、代理人或辯護人於法院調查證據時
    ，知有第159 條第1 項不得為證據之情形，而未於言詞辯論
    終結前聲明異議者，視為有前項之同意，刑事訴訟法第15 9
    條之5 定有明文。又刑事訴訟法第159 條之5 立法意旨，在
    於確認當事人對於傳聞證據有處分權，得放棄反對詰問權，
    同意或擬制同意傳聞證據可作為證據，屬於證據傳聞性之解
    除行為，如法院認為適當，不論該傳聞證據是否具備刑事訴
    訟法第159 條之1 至第159 條之4 所定情形，均容許作為證
    據，不以未具備刑事訴訟法第159 條之1 至第159 條之4 所
    定情形為前提。此揆諸「若當事人於審判程序表明同意該等
    傳聞證據可作為證據，基於證據資料愈豐富，愈有助於真實
    發見之理念，此時，法院自可承認該傳聞證據之證據能力」
    立法意旨，係採擴大適用之立場。蓋不論是否第159 條之1
    至第159 條之4 所定情形，抑當事人之同意，均係傳聞之例
    外，俱得為證據，僅因我國尚非採澈底之當事人進行主義，
    故而附加「適當性」之限制而已，可知其適用並不以「不符
    前四條之規定」為要件（最高法院104 年度第3 次刑事庭會
    議決議參照）。本案判決所引用具傳聞性質之各項證據資料
    ，業據被告顏銘毅及辯護人於本院行準備程序時，就檢察官
    所提證據之證據能力均表示不爭執，且同意當作證據使用，
    又本院於審判期日依法踐行調查證據程序，檢察官、被告及
    辯護人於言詞辯論終結前，亦均未聲明異議，本院審酌上情
    ，認上開證據資料製作時之情況，尚無違法不當及證明力明
    顯過低之瑕疵，亦認為以之作為證據應屬適當，依上開規定
    ，應認有證據能力。
參、認定犯罪事實所憑之證據及理由
一、上開犯罪事實，業據被告於偵查中（偵6619卷第97至100頁
    ）、本院移審程序（本院卷第28至30頁）、準備程序（本院
    卷第86頁）及審理時（本院卷第150頁）均坦承不諱，核與
    證人即購毒者許家瑋（偵7002卷第27頁）、李緯賜（他卷第
    177至183頁）、證人蔡泓杰（他卷第209 頁）證述之內容相
    符，除有扣案如附表三編號1 所示之物可以為證外，並有本
    院109 年聲搜字第537 號搜索票、雲林縣警察局刑事警察大
    隊搜索扣押筆錄、扣押物品目錄表（警卷第73至83頁）、衛
    生福利部草屯療養院109 年9 月23日草療鑑字第1090900362
    號、109 年10月16日草療鑑字第1091000121號、109年10月2
    0日草療鑑字第1091000122號鑑驗書（警卷第101 頁、偵661
    9卷第133 至139 頁）、搜索及扣案物照片（警卷第107至11
    3頁）、被告之臺南市政府衛生局109年10月15日檢驗結果報
    告表（偵6619卷119 頁）、本院109 年聲監續字第473號通
    訊監察書暨電話附表（警卷第89至90頁）、被告持用本案手
    機之通訊監察譯文（他卷第232 頁，內容詳附表二編號1 所
    示）、被告與李緯賜之臉書對話截圖（他卷第67至71頁，內
    容詳附表二編號2 至4 所示）、被告之雲林縣警察局刑警大
    隊委託檢驗尿液代號與真實姓名對照認證單、立人醫事檢驗
    所109年9月30日濫用藥物尿液檢驗報告（偵6619卷第115至1
    17頁）、李緯賜之雲林縣警察局刑警大隊委託檢驗尿液代號
    與真實姓名對照表、臺南市政府衛生局109年10月15日檢驗
    結果報告表、立人醫事檢驗所109年9月30日濫用藥物尿液檢
    驗報告（偵6619卷第121 至125 頁）、許家瑋之雲林縣警察
    局刑事警察大隊委託檢驗尿液代號與真實姓名對照表、臺南
    市政府衛生局109年10月15日檢驗結果報告表、立人醫事檢
    驗所109年9月30日濫用藥物尿液檢驗報告（偵6619卷第127
    至131頁）、臺灣雲林地方檢察署109年度保字第1210號扣押
    物品清單及扣案物品照片（本院卷第65至67頁）存卷可佐，
    足認證人許家瑋、蔡泓杰證稱，被告有附表一編號1  所載
    之販賣摻有第三級毒品4-甲基甲基卡西酮之毒咖啡包給許家
    瑋之行為；證人李緯賜證稱，被告有附表一編號2 至4 所載
    之販賣第三級毒品愷他命給李緯賜之行為等節，實屬可信。
二、毒品交易之買賣雙方，乃具有對向性之關係，為避免毒品購
    買者圖邀減刑寬典而虛構毒品來源，雖須調查其他補強證據
    ，以確保其陳述與事實相符，始能採為被告犯罪之證據。惟
    所謂補強證據，並非以證明犯罪構成要件之全部事實為必要
    ，倘得以佐證購毒者之指證非屬虛構，而能保障其陳述之憑
    信性者，即已充足，且因販賣毒品行為一向懸為厲禁，販毒
    者為避遭監聽查緝，以電話聯繫時，基於默契，免去代號、
    暗語，僅以相約見面，且未敘及交易細節，即可於碰面時進
    行交易，於電話中未明白陳述實情，並不違背常情，雖非直
    接可以推斷該被告之犯罪，但以此項證據與購買毒品者之陳
    述或其他案內證據為綜合判斷，若足以認定犯罪事實者，仍
    不得謂非補強證據（最高法院104 年度台上字第148號判決
    意旨參照）。本案依附表二編號1 所示之通訊監察譯文、附
    表二編號2 至4 所示之臉書社群軟體對話截圖內容，被告與
    購毒者許家瑋、李緯賜固未直接提及欲交易毒品之名稱及金
    額、數量等與毒品交易有關之明確內容或暗語，惟觀諸前開
    通訊監察譯文及臉書社群軟體對話截圖之內容，雙方通話、
    對話之時間及內容簡短，主要在確認對方之所在位置及相約
    見面地點，而避免提及見面之目的，此與常人互相聯絡碰面
    之習慣迥異，屬實務上常見之毒品交易對話，意在躲避檢警
    單位之通訊監察，則依此些通訊監察譯文、臉書社群軟體對
    話內容之情節整體觀之，顯示通話雙方就交易標的等內容存
    有一定默契，而知悉對方所言意思，故而相約見面以便進行
    毒品交易事宜。是上開通訊監察譯文、臉書社群軟體對話內
    容，與被告被訴如附表一所示之各該犯罪事實，顯具有相當
    程度之關聯性，自得佐證被告有附表一編號1 所載之販賣第
    三級毒品4-甲基甲基卡西酮、附表一編號2 至4 所載之販賣
    第三級毒品愷他命犯行。
三、毒品危害防制條例所規定之販賣毒品罪，雖未明示「營利之
    意圖」為其犯罪構成要件，然「販賣」一語，在文義解釋上
    當然已寓含有買賤賣貴，而從中取利之意思存在。經查，被
    告於本院訊問時自承：我販賣毒咖啡包、愷他命給附表一所
    示之購毒者，都是賺吃的量等語（本院卷第30、86 頁），
    參以其他證人證詞等客觀證據，足認被告就附表一編號1 所
    示販賣第三級毒品4-甲基甲基卡西酮給許家瑋、附表一編號
    2 至4 所示販賣第三級毒品愷他命給李緯賜時，確均有營利
    之意圖甚明。
四、至於檢察官起訴書附表編號1 部分，雖載稱被告販賣給購毒
    者許家瑋之毒咖啡包內，除第三級毒品4-甲基甲基卡西酮之
    外，另摻有第三級毒品7-胺基硝甲西泮等語，惟查：依行政
    院公告「毒品之分級及品項」之內容，「7-胺基硝甲西泮」
    本身並非經行政院公告列管之第三級毒品，是檢察官起訴書
    記載被告所販賣給購毒者許家瑋之毒咖啡包內，另摻有第三
    級毒品7-胺基硝甲西泮等語，應屬誤載，一併敘明。
五、依上開調查所得之證據綜合判斷，被告所為自白與前揭證人
    之證述均相符，且無重大矛盾、瑕疵，亦未違背經驗法則與
    論理法則，並經調查前述各項補強證據，已足資證明被告所
    為之任意性自白與事實相符。是被告所為如附表所示之各次
    犯罪事實，均堪認定，皆應依法論科。
肆、論罪科刑
一、按行為後法律有變更者，適用行為時之法律。但行為後之法
    律有利於行為人者，適用最有利於行為人之法律，刑法第2
    條第1 項定有明文。次按刑法第2 條第1 項之規定，係規範
    行為後法律變更所生新舊法律比較適用之準據法。所謂行為
    後法律有變更者，包括構成要件之變更而有擴張或限縮，或
    法定刑度之變更。行為後法律有無變更，端視所適用處罰之
    成罪或科刑條件之實質內容，修正前後法律所定要件有無不
    同而斷。新舊法條文之內容有所修正，除其修正係無關乎要
    件內容之不同或處罰之輕重，而僅為文字、文義之修正或原
    有實務見解、法理之明文化，或僅條次之移列等無關有利或
    不利於行為人，非屬該條所指之法律有變更者，可毋庸依該
    規定為新舊法之比較，而應依一般法律適用原則，適用裁判
    時法外，即應適用刑法第2 條第1 項之規定，為「從舊從輕
    」之比較。又法律變更之比較適用原則，於比較時應就罪刑
    有關之共犯、未遂犯、想像競合犯、牽連犯、連續犯、結合
    犯，以及累犯加重、自首減輕暨其他法定加減原因（如身分
    加減）與加減例等一切情形，綜其全部罪刑之結果而為比較
    ，不能割裂分別適用有利益之條文（最高法院104 年度台上
    字第2545號判決意旨參照）。經查：
㈠、被告為附表一編號1 所示之販賣第三級毒品行為後，毒品危
    害防制條例第4 條第3 項業於109 年1 月15日修正公布，並
    於109 年7 月15日施行，修正前毒品危害防制條例第4 條第
    3 項原規定：「製造、運輸、販賣第三級毒品者，處7 年以
    上有期徒刑，得併科新臺幣7 百萬元以下罰金」，修正後則
    規定：「製造、運輸、販賣第三級毒品者，處7 年以上有期
    徒刑，得併科新臺幣1 千萬元以下罰金」，提高罰金刑之最
    高刑度，經比較新、舊法之結果，修正後毒品危害防制條例
    第4 條第3 項規定，並無較有利於被告之情形。
㈡、又修正前毒品危害防制條例第17條第2 項規定：「犯第4 條
    至第8 條之罪於偵查及審判中均自白者，減輕其刑」，惟修
    正後則規定：「犯第4 條至第8 條之罪於偵查及歷次審判中
    均自白者，減輕其刑」，則依修正後之規定，犯毒品危害防
    制條例第4 條至第8 條之罪之人，須於偵查及「歷次」審判
    中均自白，方得依該條項規定減輕其刑，相較於修正前舊法
    除偵查中自白外，僅須於審判中曾經自白即可減刑之規定而
    言，是上開修正後之規定，對於被告所為如附表一編號1 所
    示之販賣第三級毒品行為，也未比較有利。
㈢、依上說明，就被告所為如附表一編號1 所示之販賣第三級毒
    品犯行，經整體比較修正前、後之毒品危害防制條例第4 條
    第3 項、第17條第2 項規定對於被告之適用結果，修正後之
    上開規定並無較有利於被告之情形，則被告就附表一編號1
    所示之犯行，自應適用修正前毒品危害防制條例第4 條第3 
    項、第17條第2 項之規定論處。
二、愷他命、4-甲基甲基卡西酮均係毒品危害防制條例第2 條第
    2 項第3 款所列管之第三級毒品，不得非法持有及販賣。是
    核被告就附表一編號1  所為，係犯修正前毒品危害防制條
    例第4 條第3 項之販賣第三級毒品罪；就附表一編號2 至4 
    所為，均係犯毒品危害防制條例第4 條第3 項之販賣第三級
    毒品罪。被告意圖販賣而持有第三級毒品之低度行為，為販
    賣第三級毒品之高度行為所吸收，均不另論持有毒品之罪。
    被告所犯上開4 罪間，其犯意有別，行為互殊，應予分論併
    罰。
三、刑之減輕事由
㈠、就附表一編號1 所示之犯行部分，按修正前毒品危害防制條
    例第17條第2 項規定：「犯第4 條至第8 條之罪於偵查及審
    判中均自白者，減輕其刑。」此所謂「自白」，係以客觀上
    被告自白之事實為斷，至主觀上自白之動機為何，無庸論矣
    ，故不論該被告之自白，係出於自動或被動、簡單或詳細、
    一次或多次，並其自白後有無翻異，苟其於偵查及審判中均
    曾有自白，即應依法減輕其刑（最高法院104 年度台上字第
    2827號判決意旨參照）。經查，被告就附表一編號1 所載之
    販賣第三級毒品犯行，業於檢察官及本院訊問時均有所自白
    ，已如前述，是被告於偵查及審判中均有自白，自應依修正
    前毒品危害防制條例第17條第2 項規定，減輕其刑。
㈡、就附表一編號2 至4 所載之各次販賣第三級毒品犯行，被告
    也有於檢察官及本院歷次審理時均有所自白，業如前述，被
    告於偵查及歷次審判中既均有自白，自應依毒品危害防制條
    例第17條第2 項規定，減輕其刑。
四、爰以行為人之責任為基礎，審酌被告本案販賣毒品之行為，
    戕害國人身心健康，使施用者陷於毒品之危害，所為固屬不
    該，然考量被告於偵查中及本院審理時均能坦認犯行，犯後
    態度非劣，且有積極提供其毒品上手之名單，供偵查機關追
    查中，雖尚未據起訴，然仍得依此等情狀，對被告刑度為有
    利之認定，並念及被告販賣毒品之次數、對象、數量均少，
    其惡性較諸大量、長期散播毒品之大毒梟為輕，兼衡其自陳
    為高中肄業之智識程度，未婚無子女，目前家中尚有祖母、
    父親、胞兄、胞弟，現在工作是在果菜市場送菜，每月收入
    約新臺幣3 萬元之家庭生活經濟狀況，並斟酌檢察官、辯護
    人對被告刑度之意見後，分別量處如附表一所示之刑，並定
    其應執行刑如主文所示，以資懲儆。
伍、沒收部分
　　按「犯第四條至第九條、第十二條、第十三條或第十四條第
    一項、第二項之罪者，其供犯罪所用之物，不問屬於犯罪行
    為人與否，均沒收之」，毒品危害防制條例第19條第1 項定
    有明文。再按犯罪所得，屬於犯罪行為人者，沒收之，刑法
    第38條之1 第1 項前段亦有明文，又為貫徹修法後不法利得
    剝奪之意旨，販賣毒品所得之金錢無論已否扣案、成本若干
    或利潤多少，均應全部諭知沒收（最高法院96年度台上字第
    2331號判決意旨參照）。經查：
一、扣案如附表三編號1 所示之本案手機1 支（搭配門號000000
    0000號SIM 卡1 張），是被告用以聯繫本案購毒者許家瑋、
    李緯賜，而犯如附表一編號1 至4 所載之販賣第三級毒品罪
    所用之工具等情，業據被告供述在卷（本院卷第159 頁），
    不問是否屬於犯罪行為人與否，應依毒品危害防制條例第19
    條第1 項規定，宣告沒收之。
二、被告就附表一所載之各次販賣第三級毒品犯行，所得之財物
    雖均未扣案，惟依上開說明，仍應依刑法第38條之1 第1 項
    前段、第3 項規定，分別宣告沒收之，並於全部或一部不能
    沒收或不宜執行沒收時，各追徵其價額。
三、至於扣案如附表三編號2 至8 所示之物，被告表示與其所為
    之本案犯行均無涉（本院卷第159 頁），且卷內亦查無積極
    證據可以證明與被告本案販賣第三級毒品犯行有關，爰不予
    宣告沒收，附此敘明。
據上論斷，應依刑事訴訟法第299 條第1 項前段，毒品危害防制
條例第4 條第3 項、第4 條第3 項（修正前）、第17 條第2 項
、第17條第2 項（修正前）、第19條第1 項，刑法第2 條第1 項
前段、第11條、第51條第5 款、第38條之1 第1 項前段、第3項
，判決如主文。
本案經檢察官黃立宇提起公訴，檢察官李承桓到庭執行職務。
中　　華　　民　　國　  110　　年　　2　　月　　26　　日
                  刑事第八庭  審判長法  官   黃偉銘
　　　　　　　　　　　
　　　　　　　　　　　              法  官   蕭孝如
　　　　　　　　　　　
　　　　　　　　　　　              法  官   陳育良
以上正本證明與原本無異。
如不服本判決應於收受判決後 20 日內向本院提出上訴書狀，並
應敘述具體理由；其未敘述上訴理由者，應於上訴期間屆滿後20
 日內向本院補提理由書（均須按他造當事人之人數附繕本）。
「切勿逕送上級法院」。
                                    書記官   王姵珺
中　　華　　民　　國　　110 　年　　3 　　月　　4 　　日
附錄本案論罪科刑法條全文
修正前毒品危害防制條例第4 條
製造、運輸、販賣第一級毒品者，處死刑或無期徒刑；處無期徒
刑者，得併科新臺幣二千萬元以下罰金。
製造、運輸、販賣第二級毒品者，處無期徒刑或七年以上有期徒
刑，得併科新臺幣一千萬元以下罰金。
製造、運輸、販賣第三級毒品者，處七年以上有期徒刑，得併科
新臺幣七百萬元以下罰金。
製造、運輸、販賣第四級毒品者，處五年以上十二年以下有期徒
刑，得併科新臺幣三百萬元以下罰金。
製造、運輸、販賣專供製造或施用毒品之器具者，處一年以上七
年以下有期徒刑，得併科新臺幣一百萬元以下罰金。
前五項之未遂犯罰之。

毒品危害防制條例第4 條
製造、運輸、販賣第一級毒品者，處死刑或無期徒刑；處無期徒
刑者，得併科新臺幣三千萬元以下罰金。
製造、運輸、販賣第二級毒品者，處無期徒刑或十年以上有期徒
刑，得併科新臺幣一千五百萬元以下罰金。
製造、運輸、販賣第三級毒品者，處七年以上有期徒刑，得併科
新臺幣一千萬元以下罰金。
製造、運輸、販賣第四級毒品者，處五年以上十二年以下有期徒
刑，得併科新臺幣五百萬元以下罰金。
製造、運輸、販賣專供製造或施用毒品之器具者，處一年以上七
年以下有期徒刑，得併科新臺幣一百五十萬元以下罰金。
前五項之未遂犯罰之。

附表一：被告之犯罪事實、罪名及宣告刑表
編號     交易方式 通話、聯繫之時間、內容 交易時間 交易地點 毒品數量、金額（新臺幣） 罪名、宣告刑及沒收 1１ 顏銘毅持用本案手機，於附表二編號1 所示之時間，與許家瑋聯絡如附表二編號1 所示之內容後，由顏銘毅於右揭時間、地點，將內含第三級毒品4-甲基甲基卡西酮之毒咖啡包1 包交付給許家瑋，許家瑋則交付500 元給顏銘毅，顏銘毅即以此方式，販賣第三級毒品4-甲基甲基卡西酮給許家瑋而完成交易。 詳附表二編號1 所示 109 年7月6 日晚間9 時30分許 雲林縣虎尾鎮林森路與鐵支路之交岔路口 500元之內含第三級毒品4-甲基甲基卡西酮之毒咖啡包1 包 顏銘毅販賣第三級毒品，處有期徒刑參年捌月。 扣案如附表三編號1所示之物，沒收之；未扣案之犯罪所得新臺幣伍佰元，沒收之，於全部或一部不能沒收或不宜執行沒收時，追徵其價額。 2２ 顏銘毅使用本案手機內之臉書通訊軟體，於附表二編號2 所示之時間，與李緯賜聯絡如附表二編號2 所示之內容後，由顏銘毅於右揭時間、地點，將第三級毒品愷他命1 包交付給李緯賜，李緯賜則交付1,000元給顏銘毅，顏銘毅即以此方式，販賣第三級毒品愷他命給李緯賜而完成交易。 詳附表二編號2 所示 109 年9月8 日凌晨3時9分通聯結束後約10分鐘 顏銘毅之雲林縣○○鎮○○00○00號住處2樓房間 1,000 元之愷他命1 包 顏銘毅販賣第三級毒品，處有期徒刑參年捌月。 扣案如附表三編號1所示之物，沒收之；未扣案之犯罪所得新臺幣壹仟元，沒收之，於全部或一部不能沒收或不宜執行沒收時，追徵其價額。 3３ 顏銘毅使用本案手機內之臉書通訊軟體，於附表二編號3 所示之時間，與李緯賜聯絡如附表二編號3所示之內容後，由顏銘毅於右揭時間、地點，將第三級毒品愷他命1 包交付給李緯賜，李緯賜則交付1,000 元給顏銘毅，顏銘毅即以此方式，販賣第三級毒品愷他命給李緯賜而完成交易。 詳附表二編號3 所示 109 年9月14日凌晨0時10分許 李緯賜之雲林縣○○鎮○○住○○○○○號碼000-0000號自用小客車內 1,000 元之愷他命1 包 顏銘毅販賣第三級毒品，處有期徒刑參年捌月。 扣案如附表三編號1所示之物，沒收之；未扣案之犯罪所得新臺幣壹仟元，沒收之，於全部或一部不能沒收或不宜執行沒收時，追徵其價額。 4４ 顏銘毅使用本案手機內之臉書通訊軟體，於附表二編號4 所示之時間，與李緯賜聯絡如附表二編號4 所示之內容後，由顏銘毅於右揭時間、地點，將第三級毒品愷他命1 包交付給李緯賜，李緯賜則交付1,000元給顏銘毅，顏銘毅即以此方式，販賣第三級毒品愷他命給李緯賜而完成交易。 詳附表二編號4 所示 109 年9月16日凌晨5時46分通聯結束後約10分鐘 顏銘毅之雲林縣○○鎮○○00○00號住處2樓房間 1,000 元之愷他命1 包 顏銘毅販賣第三級毒品，處有期徒刑參年捌月。 扣案如附表三編號1所示之物，沒收之；未扣案之犯罪所得新臺幣壹仟元，沒收之，於全部或一部不能沒收或不宜執行沒收時，追徵其價額。 

附表二：本案通訊監察譯文
編號  時      間 通訊監察譯文內容/ 臉書對話內容   備      考  1 109 年7 月6 日晚間9 時23分 【通訊監察譯文內容】 A ：0000-000000 （顏銘毅）（受話）B ：0000-000000 （許家瑋）（發話） ①佐證本判決附表一編號1之犯罪事實（即起訴書附表編號1部分）。② ②通訊監察譯文出處：他卷第232 頁。③ ③本院109 年聲監續字第473號通訊監察書（警卷第89至90頁）。④ ④基地台位置：雲林縣○○鎮○○路0 段000 號樓頂   B ：哥 你開來PIZZA店這邊啦 A ：喔好   2２ 109 年9 月8 日凌晨2 時26分至3 時9 分 【李緯賜之臉書- 通訊軟體對話內容】A ：（ヤン銘欸- 即顏銘毅） B ：（李緯賜） ①佐證本判決附表一編號2之犯罪事實（即起訴書附表編號2部分）。② ②臉書對話截圖出處：警卷第67頁。   ①9 月8 日02：26 A ：【視訊聊天已結束】【2 分鐘7        秒】【回電】）    ②9 月8日03：09 A ：【讚- 貼圖】 A ：要來嗎 A ：【讚- 貼圖】 A ：【讚- 貼圖】 A ：【讚- 貼圖】 A ：【讚- 貼圖】 A ：【讚- 貼圖】 B ：你來  阿嬤在罵 B ：不然就等一下   3３ 109 年9 月13日晚上11時39分至11時57分 【李緯賜之臉書- 通訊軟體對話內容】A ：（ヤン銘欸- 即顏銘毅） B ：（李緯賜） ①佐證本判決附表一編號3之犯罪事實（即起訴書附表編號3部分）。② ②臉書對話截圖出處：警卷第69頁。   ①9 月13日23：39 B ：【你撥打了電話給ヤン銘欸】【32 秒，9 月13日23：39】【重撥】    ②9 月13日23：52 A ：【ヤン撥打了電話給你。】【37秒，9 月13日23：52】【回電】 B ：馬上有嗎    【讚- 貼圖】 A ：嗯 B ：【你撥打了電話給ヤン銘欸】【鐘12秒，9 月13日23：57】【重撥】   4４ 109 年9 月16日上午5 時39分 【李緯賜之臉書- 通訊軟體對話內容】A ：（ヤン銘欸- 即顏銘毅） B ：（李緯賜） ①佐證本判決附表一編號4之犯罪事實（即起訴書附表編號4部分）。② ②臉書對話截圖出處：警卷第71頁。   A ：【讚- 貼圖】 【ヤン撥打了電話給你】【6 分鐘36秒，9 月16日05：46】【回電】 B ：有嗎 A ：等等、我打給他 B ：那裡的  

附表三：本案扣案物部分
編號 名稱 數量 持/ 所有人 內容 備註  1 蘋果廠牌智慧型手機（搭配門號0000000000號SIM 卡1 張） 1 支 顏銘毅  本案應沒收之物  2 蘋果廠牌智慧型手機（搭配門號0000000000號SIM 卡1 張） 1 支 顏銘毅  與本案無關  3 本票（票號：WG0000000 號） 1 張 顏銘毅  與本案無關  4 借據（陳衍錡） 1 張 顏銘毅  與本案無關  5 身分證影本（陳衍翰） 1 張 顏銘毅  與本案無關  6 借據（陳衍翰） 1 張 顏銘毅  與本案無關  7 本票（票號：WG0000000號） 1 張 顏銘毅  與本案無關  8 K 他命香菸 10支 顏銘毅 鑑驗結果： ①檢品編號：B0000000 　檢品外觀：香菸 　送驗數量：0.7308公克（淨重） 　驗餘數量：0.7040公克（淨重） 　檢出結果：三級毒品愷他命 ②檢品編號：B0000000 　檢品外觀：香菸 　送驗數量：0.7318公克（淨重） 　驗餘數量：檢品用罄 　檢出結果：三級毒品愷他命 ③檢品編號：B0000000 　檢品外觀：香菸 　送驗數量：0.7104公克（淨重） 　驗餘數量：檢品用罄 　檢出結果：三級毒品愷他命 ④檢品編號：B0000000 　檢品外觀：香菸 　送驗數量：0.7759公克（淨重） 　驗餘數量：檢品用罄 　檢出結果：三級毒品愷他命 ⑤檢品編號：B0000000 　檢品外觀：香菸 　送驗數量：0.7388公克（淨重） 　驗餘數量：檢品用罄 　檢出結果：三級毒品愷他命 ⑥檢品編號：B0000000 　檢品外觀：香菸 　送驗數量：0.6962公克（淨重） 　驗餘數量：檢品用罄 　檢出結果：三級毒品愷他命 ⑦檢品編號：B0000000 　檢品外觀：香菸 　送驗數量：0.6920公克（淨重） 　驗餘數量：檢品用罄 　檢出結果：三級毒品愷他命 ⑧檢品編號：B0000000 　檢品外觀：香菸 　送驗數量：0.6855公克（淨重） 　驗餘數量：檢品用罄 　檢出結果：三級毒品愷他命 ⑨檢品編號：B0000000 　檢品外觀：香菸 　送驗數量：0.6582公克（淨重） 　驗餘數量：檢品用罄 　檢出結果：三級毒品愷他命 ⑩檢品編號：B0000000 　檢品外觀：香菸 　送驗數量：0.7678公克（淨重） 　驗餘數量：檢品用罄 　檢出結果：三級毒品愷他命 ⑪檢品編號：B0000000（取樣自檢品編號B0000000 、B0000000-B0000000） 　檢品外觀：香菸 　送驗數量：7.1874公克（淨重） 　驗餘數量：檢品用罄 　檢出結果：三級毒品愷他命純質淨重：愷他命檢驗前淨重7.1874公克，純度3.6%、純質淨重0.2587公克 出處： ①衛生福利部草屯療養院109 年9 月23日草療鑑字第1090900362號鑑驗書（警卷第101 頁） ②至⑩衛生福利部草屯療養院109 年10月16日草療鑑字第1091000121號鑑驗書（偵6619卷第133 至137 頁） ⑪衛生福利部草屯療養院109 年10月20日草療鑑字第1091000122號鑑驗書（偵6619卷第139 頁）